【裁判字號】    98,交聲,427
【裁判日期】    980417
【裁判案由】    違反道路交通管理處罰條例聲明異議
【裁判全文】
臺灣臺北地方法院交通事件裁定         98年度交聲字第427號
原處分機關  臺北市交通事件裁決所
異  議  人
即受處分人  甲○○
                      號3樓
上列異議人即受處分人因違反道路交通管理處罰條例案件，對於
臺北市交通事件裁決所民國98年1 月10日所為之處分（北市裁罰
字第裁22-A00000000號），聲明異議，本院裁定如下：
    主  文
異議駁回。
    理  由
一、原處分意旨略以：異議人即受處分人甲○○於民國97年8 月
    18日8 時17分許，駕駛車牌號碼9051-DA 號自小客車行經國
    道5 號北向32.7公里處，以時速106 公里超速行使，為國道
    公路警察局第9 警察隊警員以雷射測距測速儀測速並照相後
    ，依採證照片逕行舉發，並經原處分機關即臺北市交通事件
    裁決所以「汽車行駛高速公路速度超過規定最高速限（未滿
    20公里）」之違規事實，依道路交通管理處罰條例第33條第
    1 項第1 款、第63條裁處異議人新臺幣（下同）3,000 元，
    並記違規點數1 點。
二、異議意旨略以：異議人實地勘查相關單位並未在取締違規前
    方適當位置設立違規警告標誌，本件違規取締明顯於法不合
    ，應撤銷不予處罰，異議人為此聲明異議，請求撤銷原處分
    云云。
三、按行車速度，依速限標誌或標線之規定，道路交通安全規則
    第93條定有明文。復按汽車行駛高速公路及快速公路，應依
    速限標誌指示，高速公路及快速公路交通管制規則第5 條亦
    有規定。再按汽車行駛於高速公路、快速公路或設站管制之
    道路，不遵使用限制、禁止、行車管制及管理事項之管制規
    則而行車速度超過規定之最高速限或低於規定之最低速限者
    ，處汽車駕駛人新臺幣3,000 元以上6,000 元以下罰鍰，道
    路交通管理處罰條例第33條第1 項第1 款規定甚詳；又依同
    法第63條第1 項第1 款規定，汽車駕駛人違反道路交通管理
    處罰條例第33條第1 項之規定者，應記違規點數1 點。
四、經查：
  (一)本件異議人於97年8 月18日8 時17分許，駕駛車牌號碼9051
    -DA 號自小客車，在國道5 號北向32.7公里處，速限90公里
    之高速公路上，以時速106 公里超速行駛，經內政部警政署
    國道公路警察局第9 警察隊頭成分隊警員以雷射測速儀鎖定
    該車實施單點單台之測速方式攝錄存證，並依採證照片逕行
    舉發，因異議人不服舉發，於97年11月13日提出申訴，經內
    政部警政署國道公路警察局第9 警察隊於97年11月26日以公
    警九交字第0970974679號函覆舉發無誤，臺北市交通事件裁
    決所乃依道路交通管理處罰條例第33條第1 項第1 款之規定
    裁處異議人罰鍰3,000 元，並依同法第63條第1 項記違規點
    數1 點，異議人於收受該裁決書後於期限內提起異議等情，
    有上開舉發通知單、申訴書、內政部警政署國道公路警察局
    第9 警察隊97年11月26日以公警九交字第0970974679號函、
    臺北市交通事件裁決所北市裁罰字第裁22-ZIC044371號違反
    道路交通管理事件裁決書、聲明異議狀各1 份附卷可稽。
  (二)查國道5 號北向35.8公尺處已設置行車速限90公里之速限標
    誌，且本件警方於97年8 月18日在北向32.7公里處執行取締
    違規超速勤務前，已先於同日6 時42分在國道5 號北向33.7
    公里處設置非固定式之「前有測速取締」警告標誌，有內政
    部警政署國道公路警察局第9 警察隊98年2 月17日公警九交
    字第0970901231號函暨速限標誌照片1 張、警方於97年8 月
    18日6 時42分設置警告標誌照片2 幀附卷可憑，足見異議人
    行經國道5 號北向32.7公里前沿線已設置行車速限為90公里
    之速限標誌，我國國道均為設有速限之高速公路，駕駛人應
    依速限標誌行駛，且所駕車經過最近一處取締違規之警告標
    誌即設置在「北向33.7公里」處，異議人自不得諉為不知，
    異議人空言辯稱本件警方未在取締違規地點前設置警告標誌
    ，委無可取。
五、綜上所述，本件異議人前開違規之事證已足堪認定，是原處
    分機關依道路交通管理處罰條例第33條第1 項第1 款、第63
    條、違反道路交通管理事件統一裁罰基準及處理細則第43條
    、第44條、第67條之規定，就異議人駕車行使高速公路超過
    規定最高速限未滿20公里之違規行為，裁處罰鍰3,000 元，
    並記違規點數1 點之處分，經核並無違誤，本件異議人之異
    議為無理由，應予駁回。
六、據上論斷，應依道路交通案件處理辦法第19條，裁定如主文
    。
中    華    民    國    98    年    4     月    17    日
                              交通法庭法  官  林芳華
以上正本證明與原本無異
如不服本裁定應於送達後5日內向本院提出抗告狀
                                      書記官  林鈴芬
中    華    民    國    98    年    4     月    17    日


司法院資訊處製作；財團法人民間司法改革基金會備份。
